臺灣高雄地方法院交通事件裁定　　　　　　　　　　九十三年度交聲字第一八五號
　　原處分機關　高雄市政府交通局
　　異　議　人　林炯宏
　　　　　　　　（原名
　　　　　　　　林松茂）
右受處分人因違反道路交通管理處罰條例案件，對於高雄市政府交通局交通事件裁決
處民國九十三年四月六日高市府交裁字第裁三二─四四八００號之處分聲明異議，本
院裁定如左：
    主  文
原處分撤銷。
林炯宏汽車駕駛人，駕駛汽車拒絕接受酒精濃度過量測試之檢定，處罰鍰新臺幣壹萬
貳仟元，並吊扣其駕駛執照陸個月。
    理  由
一、本件異議意旨略以：異議人林炯宏於民國八十八年一月二十九日，駕車沿高雄市
    ○○路行駛，至桂明路時，遇員警林盛範攔檢，當時異議人並未喝酒，員警亦未
    要求異議人接受酒精濃度測試，異議人即駕車離開，異議人載友人至中安路上某
    處之桂妃汽車旅館休息，約經過不到五分鐘後，警員林盛範進入汽車旅館房間內
    ，並表示接獲報案稱異議人駕車綁架一女子，經在場之友人解釋後，才知是誤會
    ，當時房間內有三瓶啤酒，警員林盛範表示在第一現場臨檢時，懷疑異議人有喝
    酒，故要異議人接受測試酒精濃度，異議人當場拒絕，警員林盛範即開立違規單
    ，並要求異議人簽名認罪，為此提出聲明異議云云。
二、按九十年一月十七日修正公布前之道路交通管理處罰條例第三十五條第一項第三
    款規定：汽車駕駛人，駕駛汽車有拒絕接受酒精濃度過量測試之檢定者，處新臺
    幣六千元以上一萬二千元以下罰鍰，並當場禁止其駕駛及吊扣其駕駛執照六個月
    。又於異議人違規行為後，前揭法條於九十年一月十七日修正公布為同條例第三
    十五條第三項前段規定：汽車駕駛人拒絕接受酒精濃度超過規定標準測試之檢定
    者，處新臺幣六萬元罰鍰，並當場移置保管其車輛及吊銷其駕駛執照。類推適用
    刑法第二條第一項但書之規定，比較新舊法結果，以修正前之規定有利於異議人
    ，自應適用舊法即修正前之道路交通管理處罰條例第三十五條第一項第三款規定
    ，合先敘明。
三、經查：
（一）原處分機關以：異議人林松茂即林炯宏於八十八年一月二十九日上午四時五十
      五分許，駕駛車號ＸＮ—一０八二號自用小客車，行經高雄市○○路，酒後駕
      車拒絕接受測試之檢定，經警以異議人有違反前揭道路交通管理處罰條例第三
      十五條第一項第三款規定之行為，並掣單舉發，嗣異議人向原處分機關提出申
      訴，經原處分機關轉請舉發單位即高雄市政府警察局交通警察大隊調查結果，
      仍認異議人有前述違規行為，乃依前揭道路交通管理處罰條例第三十五條第一
      項第三款規定，於九十三年四月六日裁處異議人罰鍰新臺幣一萬二千元，此有
      高雄市政府警察局高市警刑字第（８７）第Ｎ0000000號舉發違反道路
      交通管理事件通知書、高雄市政府警察局交通警察大隊九十三年三月三日高市
      警交三字第０九三０００二五一六號函、交通違規陳述單及查詢單高雄市政府
      交通局交通事件裁決處九十三年四月六日高市府交裁字第裁三二─四四八００
      號裁決書各一份在卷可稽。
（二）異議人確有右揭違規事實，業據證人即本件舉發警員林盛範到庭具結證稱：本
      件舉發違規單所載之違規事實是伊舉發，當時伊在高雄市○○路上攔下一部車
      輛，伊聞到明顯的酒味，要對駕駛人進行酒精濃度測試，但駕駛人拒絕，故伊
      開單舉發，伊向異議人告知舉發內容，並請異議人覽閱舉發單內容後，才請異
      議人在舉發單上簽名，伊不可能如異議人所言而在旅館內要求異議人接受酒精
      測試等語（見本院九十三年五月二十八日、六月十五日訊問筆錄），並有前揭
      高雄市政府警察局高市警刑字第（８７）第Ｎ0000000號舉發違反道路
      交通管理事件通知書一紙在卷可稽。又異議人於八十八年一月二十九日上午，
      確實有駕駛車號ＸＮ—一０八二號自用小客車，行經高雄市○○路一節，且卷
      附違規事實欄記載「酒後駕車拒絕接受測試之檢定」之舉發通知單上所簽署「
      林松茂」三字，係異議人本人所親自簽名一節，亦為異議人所供認（見卷附聲
      明異議狀及本院九十三年五月二十八日、六月十五日訊問筆錄），再佐以證人
      林盛範係執行勤務之警員，與異議人間彼此間並不認識，亦無仇恨，此業分據
      證人林盛範、異議人陳明無訛（均見本院九十三年六月十五日訊問筆錄），故
      證人林盛範當無自冒偽證罪責，而設詞攀誣異議人之理，故證人林盛範之證詞
      ，應堪採信。異議人雖辯稱上情，然證人即異議人請求傳訊之證人甲○○到庭
      經隔離訊問具結證稱：異議人於八十八年間某日凌晨，駕車載伊到汽車旅館前
      ，有在路上遭警員攔檢，後來進入旅館後，警員進入旅館內表示伊遭人綁架，
      後來警員要伊與異議人離開汽車旅館，警員並沒有再說什麼，也沒有要求伊與
      異議人做什麼，警員進入汽車旅館期間，伊都有在場等語（見本院九十三年七
      月八日訊問筆錄），核與異議人所辯：警員是進入汽車旅館內要求伊進行酒精
      濃度測試云云，相互歧異，自難為有利異議人之認定。
（三）綜上，異議人所辯顯係卸責之詞，不足採信。本件異議為無理由。
四、本件受處分人異議雖無理由，惟違反道路交通管理處罰條三十五條第一項第三款
    者，應吊扣駕駛執照六個月，已說明如前，原處分機關於處罰主文漏未吊扣駕駛
    執照六個月，自屬不當而無從予以維持，依法應予撤銷。爰審酌受處分人違規行
    為之輕重程度，認應依九十年一月十七日修正公布前之道路交通管理處罰條例第
    三十五條第一項第三款、裁定如主文。
五、應依道路交通案件處理辦法第二十條前段，裁定如主文。
中      華      民      國      九十三      年     九     月    十七    日
                               臺灣高雄地方法院交通法庭
                                   法  官  蘇雅慧
右正本證明與原本無異。
如不服本裁定，應於裁定送達後五日內，向本院提出抗告狀。
 書記官  陳威志
中    華    民    國      九十三      年      九      月      十七      日
